【裁判字號】    90,易,198
【裁判日期】    900327
【裁判案由】    違反台灣地區與大陸地區人民關係條例
【裁判全文】
臺灣雲林地方法院刑事判決                            九十年度易字第一九八號
    公  訴  人  臺灣雲林地方法院檢察署檢察官
    被      告  甲○○
右列被告因違反台灣地區與大陸地區人民關係條例案件，經檢察官提起公訴（九十年
度偵字第八○六號），本院判決如左：
    主  文
甲○○違反不得僱用大陸地區人民從事未經許可之工作之規定，處拘役參拾日，如易
科罰金，以佰元折算壹日。緩刑貳年。
    事  實
一、甲○○以採收甘蔗為業，明知魏可寶係中國大陸地區人民，竟未經主管機關許可
    ，自民國九十年二月六日起，以採收甘蔗每米新台幣（下同）六至十餘元不等之
    工資，僱用來台探親之大陸地區人民魏可寶，在雲林縣林內鄉四號水門附近之甘
    蔗園內，擔任採收甘蔗之工作，嗣於九十年二月八日上午九時二十分許，在上址
    為警當場查獲。
二、案經雲林縣警察局斗南分局報請臺灣雲林地方法院檢察署檢察官偵查起訴。
    理  由
一、訊據被告甲○○固坦承僱用魏可寶在甘蔗園工作，惟堅決否認有何犯行，辯稱：
    伊不知魏可寶是大陸人云云。惟查，魏可寶是入境台灣地區探親之大陸地區人民
    ，自九十年二月六日起至九十年二月八日被查獲時止，受被告甲○○僱用至甘蔗
    園內採收甘蔗，業經證人魏可寶於警訊時陳述明確，核與被告於警訊中供稱：是
    由朋友口中得知魏可寶目前在古坑鄉新庄九六號探親，也閒著無事，所以才請他
    來幫忙採收甘蔗等語相符；又大陸地區人民來台日漸增多，國人對不得僱用大陸
    地區人民從事未經許可之工作之事實，均已有普遍之認知，被告對此亦應知悉，
    而大陸地區人民口音舉止與台灣地區人民多有差異，被告以經營甘蔗採收為業，
    經常僱用工人，識人甚廣，實難諉為不知，其竟未進一步要求魏可寶提出確實之
    身分證明，即予僱用，顯與常情有違。綜上所述，被告上開辯解，顯係事後卸責
    之詞，不足採信，事證明確，被告犯行堪以認定。
二、核被告甲○○所為，係違反台灣地區與大陸地區人民關係條例第十五條第四款不
    得僱用大陸地區人民從事未經許可之工作之規定，應依同條例第八十三條第一項
    規定處罰。爰審酌被告為一時方便，而任意僱用大陸地區人民，造成國家安全控
    管困難、戶政之查核問題，影響社會治安之程度，及其素行良好、智識程度、僅
    僱用魏可寶二日暨犯後態度等一切情狀，量處如主文所示之刑，並諭知易科罰金
    之折算標準，以資懲儆。查被告前未曾受過有期徒刑以上刑之宣告，有臺灣雲林
    地方法院檢察署刑案資料查註記錄表及本院被告全國前案紀錄表各一份在卷可按
    ，本院因認被告經此偵審程序之教訓後，應知所警惕，信無再犯之虞，認對被告
    所宣告之刑以暫不執行為適當，爰併宣告緩刑二年，以啟自新。
據上論斷，應依刑事訴訟法第二百九十九條第一項前段，台灣地區與大陸地區人民關
係條例第八十三條第一項，刑法第十一條前段、第四十一條第一項前段、第七十四條
第一款，罰金罰鍰提高標準條例第二條，判決如主文。
本案經檢察官林伯宇到庭執行職務
中      華      民      國      九十      年      三    月    二十七    日
                                        臺灣雲林地方法院刑事第二庭
                                            法  官  冷  明  珍
右正本證明與原本無異。
如不服本判決，應於判決送達後十日內，向本院提出上訴狀。（須附繕本）
                                            書記官  周  麗  雲
中      華      民      國      九十      年      三    月    二十七    日
臺灣地區與大陸地區人民關係條例第八十三條第一項
違反第十五條第四款或第五款規定者，處一年以下有期徒刑、拘役或科或併科新臺幣
三十萬元以下罰金。


司法院資訊處製作；財團法人民間司法改革基金會備份。
